【裁判字號】    97,簡上,66
【裁判日期】    980311
【裁判案由】    損害賠償
【裁判全文】
臺灣雲林地方法院民事判決              97年度簡上字第66號
上  訴  人  興泰實業股份有限公司
法定代理人  甲○○
訴訟代理人  乙○○
被  上訴人  丙○○
上列當事人間請求損害賠償事件，上訴人對於中華民國97年9 月
25日本院斗六簡易庭97年度六簡字第181 號第一審判決提起上訴
，本院於民國98年2 月25日言詞辯論終結判決如下：
    主      文
上訴駁回。
第二審訴訟費用由上訴人負擔。
    事實及理由
一、上訴人方面：
  (一)陳述：除與原判決記載相同者，茲引用之外，補稱：
    原審判決尚有諸多不夠週延且不合法理，請求重新審理。
  (二)聲明：原判決廢棄。被上訴人應給付上訴人新台幣300,000
    元，及自民國97年6 月10日起至清償日止，按年息5%計算之
    利息。
二、被上訴人方面：
  (一)陳述：除與原判決記載相同者，茲引用之外，補稱：
    上訴人只是在扭曲事實，伊明明一切都已依規定辦理交接，
    完成離職手續，上訴人還執意興訟。
  (二)聲明：如主文第1 項所示。
三、得心證之理由
  (一)按因故意或過失，不法侵害他人權利者，負損害賠償責任，
    民法第184 條第1 項前段固有明文，惟關於侵權行為賠償損
    害之請求權，以實際上受有損害為成立要件。次按，當事人
    主張有利於己之事實者，就其事實有據證之責任，民事訴訟
    法第277 條亦有明定。是民事訴訟應由主張權利者負舉證之
    責，若其不能舉證證實自己主張之事實為真實，則他造就其
    抗辯事實即令不能舉證，或其所舉證據尚有疵累，亦應駁回
    其請求（最高法院17年上字第917 號判例意旨參照）。職故
    侵權行為賠償損害之訴訟，原告須先就上述成立要件為相當
    之證明，始能謂其請求權存在。
  (二)本件上訴人起訴主張：被上訴人為伊林內牧場員工，因伊欲
    結束該牧場之經營，遂於96年1 月間開始資遣在該牧場之工
    作人員，被上訴人乃於該月16日辦理離職及交接手續，詎其
    竟匿未交還該牧場大門鑰匙，迨至該月20日伊派員至該牧場
    欲取回場內生財工具時，始知上情，由於伊無法順利進入場
    內載運生財器具，迄已造成伊近新台幣（下同）275 萬元之
    損失，茲念被上訴人原為伊之員工，為此依爰依侵權行為法
    則，僅請求被上訴人賠償伊30萬元云云，惟為被上訴人所否
    認，並以前揭情詞為辯。查，本件上訴人雖訴請被上訴人應
    負侵權賠償責任，然未能就其主張之損害事實為相當之證明
    ，依前述法律規定及判例要旨其損害賠償及利息之請求，核
    均無理由，應予駁回。原審為上訴人敗訴之判決，及駁回其
    假執行之聲請，並無不合。上訴意旨指摘原判決不當，求予
    廢棄改判，為無理由，應予駁回。
  (三)本件事證已臻明確，兩造其餘攻擊及防禦方法，核與判決結
    果不生任何影響，不再一一論述，附此敘明。
四、據上論結，本件上訴為無理由，依民事訴訟法第436 條之1
    第3 項、第449 條第1 項、第78條，判決如主文。
中    華    民    國    98    年    3     月    11    日
                  民事第一庭  審判長法  官  紀文勝
                                    法  官  黃瑞井
                                    法  官  蔣得忠
以上正本係照原本作成。
不得上訴
中    華    民    國    98    年    3     月    11    日
                                    書記官  賴成育


司法院資訊處製作；財團法人民間司法改革基金會備份。
